Minutes et répertoires du notaire Théodore GIRARDIN, 30 janvier 1781 - 26 novembre 1793 (étude XV)
Archives nationales
- Répertoire(s) de Théodore GIRARDIN, 30 janvier 1781 - 8 novembre 1793; MC/RE/XV/12 - MC/RE/XV/14
  - Répertoire. 1781, 30 janvier - 1791, 31 janvier, 30 janvier 1781 - 31 janvier 1791; MC/RE/XV/12
    - Notoriété après le décès de la veuve Henri, 10 mars 1781
      notoriété; Henri (veuve)
    - Inventaire après décès du sieur Charles Voisin, 12 mars 1781
      inventaire après décès; Voisin, Charles
    - Inventaire après décès de monsieur Voisin, 12 mars 1781
      inventaire après décès; Voisin (monsieur)
    - Contrat de mariage entre le sieur Charlot et la demoiselle Muidbled, 16 mars 1781
      contrat de mariage; Charlot (sieur); Muidbled (demoiselle)
    - Inventaire après décès de la dame veuve Droit, 16 mars 1781
      inventaire après décès; Droit (dame) Veuve)
    - Contrat de mariage entre le sieur Préaux et la demoiselle Lhomme, 17 mars 1781
      contrat de mariage; Preaux (sieur); Lhomme (demoiselle)
    - Dépôt acte célébration de mariage entre monsieur Joseph Roch Andelle et Marie Philippe, veuve Desforges, 20 mars 1781
      acte d'état civil; dépôt de pièces; Andelle, Joseph-Roch; Philippe, Marie; Desforges (veuve); avocat
    - Iventaire après décès de la femme Lusan, 24 mars 1781
      inventaire après décès; Lusan (femme)
    - Contrat de mariage entre le sieur Masset et la dame Bertault, 28 mars 1781
      contrat de mariage; Masset (sieur); Bertault (dame)
    - Inventaire après décès de la veuve Lefevre, 3 avril 1781
      inventaire après décès; Lefevre (veuve)
    - Inventaire après décès du sieur Bacouilliar, 5 avril 1781
      inventaire après décès; Bacouilliar (sieur)
    - Notoriété pour le sieur Hoyer, 6 avril 1781
      notoriété; Hoyer (sieur)
    - Notoriété pour monsieur Lortin, 11 avril 1781
      notoriété; Lortin (monsieur)
    - Dépôt de certificat de vie de monsieur Le Couteux, 12 avril 1781
      notoriété; dépôt de pièces; Le Couteux (monsieur)
    - Contrat de mariage entre le sieur Touronde et la demoiselle Blin, 18 avril 1781
      contrat de mariage; Touronde (sieur); Blin (demoiselle)
    - Inventaire après décès du sieur Gérin, 20 avril 1781
      inventaire après décès; Gerin (sieur)
    - Vente de chevaux et de voitures par le marquis de Viali à M. Lenormand., 20 avril 1781
      acte de vente; Lenormand (M.); Viali (M. de)
    - Contrat de mariage entre le sieur Dufeu et la dame Tingry, 20 avril 1781
      contrat de mariage; Dufeu (sieur); Tingry (dame)
    - Notoriété après le décès du sieur Hubert Baland, 20 avril 1781
      notoriété; Baland, Hubert
    - Inventaire après décès de la dame Nicolas, 23 avril 1781
      inventaire après décès; Nicolas (dame)
    - Testament déposé de monsieur l'abbé Plistat, 24 avril 1781
      testament; dépôt de pièces; Plistat (monsieur); abbé
    - Notoriété concernant le sieur Olivier, 25 avril 1781
      notoriété; Olivier (sieur)
    - Inventaire après décès de monsieur l'abbé Plistat, 1er mai 1781
      inventaire après décès; Plistat (monsieur); abbé
    - Inventaire après décès de la veuve Canivet, 4 mai 1781
      inventaire après décès; Canivet (veuve)
    - Contrat de mariage entre le sieur Piel et la dame veuve Bourguin, 8 mai 1781
      contrat de mariage; Piel (sieur); Bourguin (veuve)
    - Bail de carrosses par M. La Tourre à M. de Vick., 9 mai 1781
      Voir aussi au 11 août 1781.
      bail; La Tourre (M.); Vick (M. de)
    - Notoriété après le décès des dame Bazire et Collé, 18 mai 1781
      notoriété; Bazire (dame); Colle (dame)
    - Contrat de mariage entre le sieur Lefevre et la demoiselle Delaporte, 21 mai 1781
      contrat de mariage; Lefevre (sieur); Delaporte (demoiselle)
    - Testament de la dame veuve Le Dru, 23 mai 1781
      testament; Le Dru (dame) Veuve)
    - Notoriété concernant le sieur Nière, 23 mai 1781
      notoriété; Niere (sieur)
    - Contrat de mariage entre le sieur Catel et la demoiselle Palantin, 24 mai 1781
      contrat de mariage; Catel (sieur); Palantin (demoiselle)
    - Notoriété concernant le sieur Serin et sa sœur, 26 mai 1781
      notoriété; Serin (sieur)
    - Contrat de mariage entre le sieur Kehl et la veuve Carlier, 26 mai 1781
      contrat de mariage; Kehl (sieur); Carlier (veuve)
    - Compte d'exécution testamentaire du sieur Piou pour la succession Gérin, 6 juin 1781
      compte d'exécution testamentaire; Piou (sieur); Gerin (Succession)
    - Inventaire après décès du sieur Jamot, 15 juin 1781
      inventaire après décès; Jamot (sieur)
    - Inventaire après décès de la dame Maïnede, 15 juin 1781
      inventaire après décès; Maïnede (dame)
    - Contrat de mariage entre le sieur Maïnede dit Menesse et madame Mosnier, 20 juin 1781
      contrat de mariage; Mainede dit Menesse (sieur); Mosnier (madame); Menesse, (sieur) Mainede dit
    - Notoriété après le décès de madame Maïnede, 20 juin 1781
      notoriété; Mainede (madame)
    - Inventaire après décès de madame Mitoire, 22 juin 1781
      inventaire après décès; Mitoire (madame)
    - Notoriété constatant les héritiers de la dame veuve Moreau, 23 juin 1781
      notoriété; Moreau (dame) Veuve)
    - Notoriété concernant la dame Caillette, 25 juin 1781
      notoriété; Caillette (dame)
    - Reconnaissance d'enfant par le sieur Lemaire et la dame Bejot, 25 juin 1781
      reconnaissance; Lemaire (sieur); Bejot (dame)
    - Contrat de mariage entre le sieur Lemaire et la demoiselle Bejot, 25 juin 1781
      contrat de mariage; Lemaire (sieur); Bejot (demoiselle)
    - Contrat de mariage entre le sieur Fascenet et la dame Decharme, 28 juin 1781
      contrat de mariage; Fascenet (sieur); Decharme (dame)
    - Notoriété concernant monsieur Mongiardino, 28 juin 1781
      notoriété; Mongiardino (monsieur)
    - Procuration respectueuse de la dame Mahay à monsieur son père, 30 juin 1781
      Mahay (dame)
    - Inventaire après décès de la dame Chabaul, 6 juillet 1781
      inventaire après décès; Chabaul (dame)
    - Contrat de mariage entre le sieur Demagnie et la dame Drain, 10 juillet 1781
      contrat de mariage; Demagnie (sieur); Drain (dame)
    - Contrat de mariage entre le sieur Henorque et la veuve Hamelin, 19 juillet 1781
      contrat de mariage; Henorque (sieur); Hamelin (veuve)
    - Notoriété concernant le sieur Antheaume de Saucourt, 28 juillet 1781
      notoriété; Antheaume de Saucourt (sieur)
    - Inventaire après décès de l'épouse Vigreux, 9 août 1781
      Inventaires après décès de 1781 (1797 actes), par Thierry Boudignon, v. 1995 (base de données migrée: voir contexte dans le Plan d’orientation général - Notaires de Paris, guides thématiques du Minutier).
      Date de création de la notice: 2004
      inventaire après décès; Vigreux (épouse)
    - Contrat de mariage entre le sieur Merey et la demoiselle Motte, 9 août 1781
      contrat de mariage; Merey (sieur); Motte (demoiselle)
    - Inventaire après décès de la femme Vigreux, 9 août 1781
      inventaire après décès; Vigreux (femme)
    - Notoriété concernant le sieur Letellier, 10 août 1781
      notoriété; Letellier (sieur)
    - Contrat de mariage entre le sieur Wautier et la demoiselle Guildou, 13 août 1781
      contrat de mariage; Wautier (sieur); Guildou (demoiselle)
    - Notoriété concernant le sieur Ménage, 17 août 1781
      notoriété; Menage (sieur)
    - Contrat de mariage entre le sieur Duflocq et la demoiselle Sébault, 19 août 1781
      contrat de mariage; Duflocq (sieur); Sebault (demoiselle)
    - Procuration et notoriété de la succession de la dame Leprévost, 20 août 1781
      notoriété; Leprevost (dame)
    - Abstention à la succession du sieur Bessolle, 21 août 1781
      notoriété; Bessolle (sieur)
    - Contrat de mariage entre le sieur Donon et la demoiselle Monthiers, 27 août 1781
      contrat de mariage; Donon (sieur); Monthiers (demoiselle)
    - Notoriété et dépôt de pièces pour le sieur Le Caux de la Tombelle, 1er septembre 1781
      notoriété; dépôt de pièces; Le Caux de La Tombelle (sieur)
    - Contrat de mariage entre le sieur Richard et la demoiselle Sautot, 3 septembre 1781
      contrat de mariage; Richard (sieur); Sautot (demoiselle)
    - Inventaire après décès de Louis Meslin, 4 septembre 1781
      inventaire après décès; Meslin, Louis
    - Inventaire après décès du sieur Louis Meslin, 4 septembre 1781
    - Contrat de mariage entre le sieur Goubert et la demoiselle Chaignard, 13 septembre 1781
      contrat de mariage; Goubert (sieur); Chaignard (demoiselle)
    - Inventaire après décès de Brallet, 18 septembre 1781
      inventaire après décès; Brallet
    - Inventaire après décès du sieur Brattet, 18 septembre 1781
      inventaire après décès; Brattet (sieur)
    - Contrat de mariage entre le sieur Humbertdroz et la demoiselle Fauconnier, 22 septembre 1781
      contrat de mariage; Humbertdroz (sieur); Fauconnier (demoiselle)
    - Contrat de mariage entre le sieur Hauchard et la demoiselle Brunet, 26 septembre 1781
      contrat de mariage; Hauchard (sieur); Brunet (demoiselle)
    - Contrat de mariage entre le sieur Honesse de Mortenard et la demoiselle Devaronne, 28 septembre 1781
      contrat de mariage; Honesse de Mortenard (sieur); Devaronne (demoiselle)
    - Testament de madame Jaquet, 28 septembre 1781
      testament; Jaquet (madame)
    - Contrat de mariage entre le sieur Duhard et la demoiselle Corbisier, 6 octobre 1781
      contrat de mariage; Duhard (sieur); Corbisier (demoiselle)
    - Contrat de mariage entre le sieur Ozon et la demoiselle Villeminot, 7 octobre 1781
      contrat de mariage; Ozon (sieur); Villeminot (demoiselle)
    - Contrat de mariage entre le sieur d'Olislacgers et mademoiselle Giverny, 13 octobre 1781
      contrat de mariage; Olislacgers (sieur d'); Giverny (mademoiselle)
    - Contrat de mariage entre le sieur Maullet et la demoiselle Constant, 16 octobre 1781
      contrat de mariage; Maullet (sieur); Constant (demoiselle)
    - Contrat de mariage entre le sieur Lagarde et la demoiselle Vigier, 17 octobre 1781
      contrat de mariage; Lagarde (sieur); Vigier (demoiselle)
    - Contrat de mariage entre le sieur Damotte et la demoiselle Barbier, 18 octobre 1781
      contrat de mariage; Damotte (sieur); Barbier (demoiselle)
    - Notoriété concernant la faculté de médecine de Paris., 18 octobre 1781
      notoriété
    - Notoriété concernant madame de Tracy, 20 octobre 1781
      notoriété; Tracy (madame de)
    - Inventaire après décès de Geny, 22 octobre 1781
      inventaire après décès; Geny
    - Inventaire après décès du sieur Geny, 22 octobre 1781
      inventaire après décès; Geny (sieur)
    - Inventaire après décès de Jacob, 23 octobre 1781
      inventaire après décès; Jacob
    - Contrat de mariage entre le sieur Bordier et la demoiselle Morans, 24 octobre 1781
      contrat de mariage; Bordier (sieur); Morans (demoiselle)
    - Contrat de mariage entre le sieur Ducaze et la demoiselle Robert, 27 octobre 1781
      contrat de mariage; Ducaze (sieur); Robert (demoiselle)
    - Notoriété après le décès du sieur Provant, 29 octobre 1781
      notoriété; Provant (sieur)
    - Contrat de mariage entre le sieur Faquet et la demoiselle Rellier, 29 octobre 1781
      contrat de mariage; Faquet (sieur); Rellier (demoiselle)
    - Contrat de mariage entre le sieur Chevalier et la dame Jacques, 7 novembre 1781
      contrat de mariage; Chevalier (sieur); Jacques (dame)
    - Inventaire après décès de Deslandes, 9 novembre 1781
      inventaire après décès; Deslandes
    - Notoriété et consentement à la succession concernant Lafon dit Boyenval, 9 novembre 1781
      notoriété; ratification; partage; Lafon dit Boyenval; Boyenval, Lafon dit
    - Contrat de mariage entre le sieur Huin et la demoiselle L'Homme, 10 novembre 1781
      contrat de mariage; Huin (sieur); L'homme (demoiselle)
    - Inventaire après décès de Hebrais, 14 novembre 1781
      inventaire après décès; Hebrais
    - Inventaire après décès de Thérèse Ursule Lenoir veuve René Lhuillier, 19 novembre 1781
      inventaire après décès; Lenoir, Thérèse-Ursule; Lhuillier, René (veuve)
    - Inventaire après décès de dame Thérèse Ursule Lenoir veuve de René Lhuiller, 19 novembre 1781
      inventaire après décès; Lenoir, Thérèse-Ursule; Lhuiller, René (veuve de)
    - Contrat de mariage entre le sieur Cagnard et la demoiselle Fort, 26 novembre 1781
      contrat de mariage; Cagnard (sieur); Fort (demoiselle)
    - Testament de la dame veuve du sieur Balthazard Coutin, 27 novembre 1781
      testament; Coutin (dame); Coutin, Balthazard (veuve de)
    - Contrat de mariage entre le sieur Manyer et la demoiselle Frary, 27 novembre 1781
      contrat de mariage; Manyer (sieur); Frary (demoiselle)
    - Notoriété concernant les héritiers de Richard et Nicolas La Croix, 28 novembre 1781
      notoriété; La Croix, Richard; Nicolas
    - Notoriété concernant les héritiers de la dame Houdart, 28 novembre 1781
      notoriété; Houdart (dame)
    - Testament de monsieur Bluteau, 2 décembre 1781
      testament; Bluteau (monsieur)
    - Inventaire après décès de l'épouse Chiquet, 3 décembre 1781
      inventaire après décès; Chiquet (épouse)
    - Inventaire après décès de Angélique Simon de Channazard veuve Jean Baptiste Gueret, 11 décembre 1781
      inventaire après décès; Simon de Channazard, Angélique; Gueret, Jean-Baptiste
    - Inventaire après décès de Angélique Simon Dechannazard veuve de Jean Baptiste Guéret, 11 décembre 1781
      inventaire après décès; Dechannazard, Angélique-Simon; Gueret, Jean-Baptiste (veuve de)
    - Inventaire après décès de Terrier, 17 décembre 1781
      inventaire après décès; Terrier
    - Inventaire après décès de Redon, 24 décembre 1781
      inventaire après décès; Redon
    - Inventaire après décès de Guerin, 24 décembre 1781
      inventaire après décès; Guerin
    - Contrat de mariage entre le sieur Serres et la demoiselle Noël, 29 décembre 1781
      contrat de mariage; Serres (sieur); Noel (demoiselle)
    - Contrat de mariage entre le sieur Lescot et la demoiselle Duny, 12 janvier 1782
      contrat de mariage; Lescot (sieur); Duny (demoiselle)
    - Inventaire après décès d'Antoine Sulpice Hain, 14 janvier 1782
      inventaire après décès; Hain, Antoine-Sulpice
    - Contrat de mariage entre le sieur Adrien Clair Gaignon et la demoiselle Marie Brigitte Dreux, 18 janvier 1782
      contrat de mariage; Gaignon, Adrien-Clair; Dreux, Marie-Brigitte
    - Contrat de mariage entre le sieur Jean Gaignon et la demoiselle Briccard, 20 janvier 1782
      contrat de mariage; Gaignon, Jean; Briccard (demoiselle)
    - Contrat de mariage entre le sieur Huguet et la demoiselle Bérant, 21 janvier 1782
      contrat de mariage; Huguet (sieur); Berant (demoiselle)
    - Contrat de mariage entre le sieur Bruno et la demoiselle Bellois, 24 janvier 1782
      contrat de mariage; Bruno (sieur); Bellois (demoiselle)
    - Contrat de mariage entre le sieur Lepaisteur et la demoiselle Arnheites, 28 janvier 1782
      contrat de mariage; Lepaisteur (sieur); Arnheites (demoiselle)
    - Contrat de mariage entre le sieur Tardieu et la demoiselle Le Gros, 29 janvier 1782
      contrat de mariage; Tardieu (sieur); Le Gros (demoiselle)
    - Sommation respectueuse. Du sieur Paget à son père, 30 janvier 1782
      Paget (sieur)
    - Contrat de mariage entre le sieur Haltos et la demoiselle Le Comte, 1er février 1782
      contrat de mariage; Haltos (sieur); Le Comte (demoiselle)
    - Contrat de mariage entre le sieur Adam et la demoiselle La Guêpière, 3 février 1782
      contrat de mariage; Adam (sieur); Le Guepiere (demoiselle)
    - Contrat de mariage entre le sieur Paget et la demoiselle Joly, 5 février 1782
      contrat de mariage; Paget (sieur); Joly (demoiselle)
    - Contrat de mariage entre le sieur Leboulenger et la demoiselle Zuber, 8 février 1782
      contrat de mariage; Leboulenger (sieur); Zuber (demoiselle)
    - Testament de Joseph Lyon, 9 février 1782
      testament; Lyon, Joseph
    - Contrat de mariage entre le sieur Argaut et la demoiselle Triboulet, 10 février 1782
      contrat de mariage; Argaut (sieur); Triboulet (demoiselle)
    - Contrat de mariage entre le sieur Varé et la demoiselle Delavallée, 10 février 1782
      contrat de mariage; Vare (sieur); Delavallee (demoiselle)
    - Contrat de mariage entre le sieur Boulenger et la demoiselle Françoise, 11 février 1782
      contrat de mariage; Boulenger (sieur); Françoise (demoiselle)
    - Inventaire après décès de Catherine Merle épouse du sieur Moisibert, 25 février 1782
      inventaire après décès; Merle, Catherine; Moisibet (Épouse Du Sieur)
    - Inventaire après décès du sieur Voisin, 25 février 1782
      inventaire après décès; Voisin (sieur)
    - Inventaire après décès de Michel Dincourt, 27 février 1782
      inventaire après décès; Dincourt, Michel
    - Testament de la dame Malherbe, 7 mars 1782
      testament; Malherbe (dame)
    - Contrat de mariage entre le sieur Bastien et la demoiselle Subille, 8 mars 1782
      contrat de mariage; Bastien (sieur); Subille (demoiselle)
    - Contrat de mariage entre le sieur Régnier et la demoiselle Janson, 10 mars 1782
      contrat de mariage; Regnier (sieur); Janson (demoiselle)
    - Inventaire après décès du sieur Deraut, 12 mars 1782
      inventaire après décès; Deraut (sieur)
    - Inventaire après décès de Marin Lamelet, 13 mars 1782
      inventaire après décès; Lamelet, Marin
    - Dépôt du mortuaire du sieur Argaut, 21 mars 1782
      acte d'état civil; dépôt de pièces; Argaut (sieur)
    - Notoriété concernant les héritiers de la veuve Desmart, 22 mars 1782
      notoriété; Desmart (veuve)
    - Testament de la dame veuve Chateaudos, 22 mars 1782
      testament; Chateaudos (dame) Veuve)
    - Contrat de mariage entre le sieur Bridaul et la demoiselle Cagnard, 2 avril 1782
      contrat de mariage; Bridaul (sieur); Cagnard (demoiselle)
    - Contrat de mariage entre le sieur Pellé et la demoiselle Massele, 4 avril 1782
      contrat de mariage; Pelle (sieur); Massele (demoiselle)
    - Inventaire après décès de la dame Liard, 4 avril 1782
      inventaire après décès; Liard (dame)
    - Notoriété concernant le sieur Terrier, 10 avril 1782
      notoriété; Terrier (sieur)
    - Notoriété concernant le sieur Brohon, 10 avril 1782
      notoriété; Brohon (sieur)
    - Contrat de mariage entre le sieur Logerot et la demoiselle Guichard, 11 avril 1782
      contrat de mariage; Logerot (sieur); Guichard (demoiselle)
    - Testament de monsieur Anne François Guillaume Piech Van Zoelen, 17 avril 1782
      testament; Piech Van Zoelen, Anne-François-Guillaume
    - Contrat de mariage entre le sieur Héroin et la demoiselle Thommé, 19 avril 1782
      contrat de mariage; Heroin (sieur); Thomme (demoiselle)
    - Contrat de mariage entre le sieur Rey et la veuve Lamelet, 20 avril 1782
      contrat de mariage; Rey (sieur); Lamelet (veuve)
    - Notoriété concernant le sieur Gislain Depape et les demoiselles Servais et Lejard, 29 avril 1782
      notoriété; Depape, Gislain; Servais (demoiselle); Lejard (demoiselle)
    - Contrat de mariage entre le sieur Savreux et la demoiselle Dupuis, 30 avril 1782
      contrat de mariage; Savreux (sieur); Dupuis (demoiselle)
    - Contrat de mariage entre le sieur Lacroix et la demoiselle Boscheron, 1er mai 1782
      contrat de mariage; Lacroix (sieur); Boscheron (demoiselle)
    - Contrat de mariage entre le sieur Colin et la demoiselle Petit, 3 mai 1782
      contrat de mariage; Colin (sieur); Petit (demoiselle)
    - Contrat de mariage entre le sieur Leroux et la demoiselle Collet, 10 mai 1782
      contrat de mariage; Leroux (sieur); Collet (demoiselle)
    - Contrat de mariage entre le sieur Chatizel et la demoiselle Duvanel, 11 mai 1782
      contrat de mariage; Chatizel (sieur); Duvanel (demoiselle)
    - Contrat de mariage entre le sieur Coudevillain et la demoiselle Piot, 13 mai 1782
      contrat de mariage; Coudevillain (sieur); Piot (demoiselle)
    - Contrat de mariage entre le sieur Gouverneur et la demoiselle Pascal, 18 mai 1782
      contrat de mariage; Gouverneur (sieur); Pascal (demoiselle)
    - Contrat de mariage entre le sieur Ferraud et la demoiselle Allon, 20 mai 1782
      contrat de mariage; Ferraud (sieur); Allon (demoiselle)
    - Contrat de mariage entre le sieur Codron et la veuve Roussel, 21 mai 1782
      contrat de mariage; Codron (sieur); Roussel (veuve)
    - Testament de Rose Ponpan femme de Louis Tronson, 22 mai 1782
      testament; Ponpan, Rose; Tronson, Louis (femme de)
    - Contrat de mariage entre le sieur Provot et la veuve Boures, 23 mai 1782
      contrat de mariage; Provot (sieur); Boures (veuve)
    - Testament déposé de la dame veuve Guéret, 27 mai 1782
      testament; dépôt de pièces; Gueret (dame) Veuve)
    - Notoriété et dépôt de pièces concernant les héritiers Gaillard, 28 mai 1782
      notoriété; dépôt de pièces; Gaillard (héritiers)
    - Notoriété concernant Huguet, 31 mai 1782
      notoriété; Huguet
    - Contrat de mariage entre le sieur Rateau et la demoiselle Hulin, 3 juin 1782
      contrat de mariage; Rateau (sieur); Hulin (demoiselle)
    - Contrat de mariage entre le sieur Renard et la veuve Normande, 3 juin 1782
      contrat de mariage; Renard (sieur); Normande (veuve)
    - Codicille déposé de la dame Guillin, 4 juin 1782
      testament; dépôt de pièces; Guillin (dame)
    - Inventaire après décès de Rose Ponpan femme de Louis Tronson reçu par maître Collet, 5 juin 1782
      inventaire après décès; Ponpan, Rose; Tronson, Louis (femme de); Collet (Maître)
    - Contrat de mariage entre le sieur Charpentier et la demoiselle L'Homme, 9 juin 1782
      contrat de mariage; Charpentier (sieur); L'homme (demoiselle)
    - Notoriété concernant madame Delaville, 11 juin 1782
      notoriété; Delaville (madame)
    - Notoriété concernant la veuve Le Rouge, 13 juin 1782
      notoriété; Le Rouge (veuve)
    - Dépôt de certificat de vie de monsieur de Plaigne, 20 juin 1782
      notoriété; dépôt de pièces; Plaigne (monsieur de)
    - Notoriété concernant la dame Devau, 21 juin 1782
      notoriété; Devau (dame)
    - Contrat de mariage entre le sieur Kretty et la veuve Guérin, 28 juin 1782
      contrat de mariage; Kretty (sieur); Guerin (veuve)
    - Contrat de mariage entre François Dufour et la demoiselle Girard, 1er juillet 1782
      contrat de mariage; Dufour, François; Girard (demoiselle)
    - Notoriété après le décès de la demoiselle Marin, 1er juillet 1782
      notoriété; Marin (demoiselle)
    - Inventaire après décès de la dame Frary, 4 juillet 1782
      inventaire après décès; Frary (dame)
    - Contrat de mariage entre le sieur Croutelle et la demoiselle Larzilhere, 5 juillet 1782
      contrat de mariage; Croutelle (sieur); Larzilhere (demoiselle)
    - Inventaire après décès du sieur Jean La Borde, 12 juillet 1782
      inventaire après décès; La Borde, Jean
    - Inventaire après décès de la dame Berger, 13 juillet 1782
      inventaire après décès; Berger (dame)
    - Inventaire après décès de la dame Defouard, 15 juillet 1782
      inventaire après décès; Defouard (dame)
    - Contrat de mariage entre le sieur Vinaiche et la veuve Vadé, 16 juillet 1782
      contrat de mariage; Vinaiche (sieur); Vade (veuve)
    - Notoriété après le décès des sieur et dame L'Haillier, 17 juillet 1782
      notoriété; L'haillier (sieur et dame)
    - Dépôt de testament de monsieur Petit de La Fortière, 25 juillet 1782
      testament; dépôt de pièces; Petit de La Fortiere (monsieur)
    - Contrat de mariage entre le sieur Charlu et la demoiselle Broise, 30 juillet 1782
      contrat de mariage; Charlu (sieur); Broise (demoiselle)
    - Inventaire après décès de monsieur Petit de La Fortière, 5 août 1782
      inventaire après décès; Petit de La Fortiere (monsieur)
    - Inventaire après décès de la dame Cain, 6 août 1782